# 请问公司签订产品分期认购的合同，每月收租金，到期机器归对方，属于销售还是租赁

提问人：kang77 时间：2019-06-24 14:36:03
请问公司与对方签订产品分期认购的合同，合同约定 1 台机器分期 1 年半由对方进行认购。收取押金 6000 元，每个月收取租金 1000 元，期限共 1年半， 1 年半之内机器归本公司所有， 1 年半之后退还对方押金 6000 元，机器归对方所有。请问此项业务属于销售还是租赁？在每个月收到租金时怎样做账务处理？每月租金是作为每个月的租赁收入还是作为销售的预收款，等 1 年半之后确认销售收入？

回答人：chenyiwei
这种交易本质上属于分期收款销售，其收入金额为 18 个月内每月支付1000 元的折现值。 18 个月的收款期内按实际利率法确认利息收入。商品销售收入的确认时点为将设备交付给对方时。
对于押金，应在收到时计入其他非流动负债。如果 18 个月后无息退还给对方，则对该押金也应当进行折现，未来应退还金额的折现值与名义金额6000 元之间的差额作为对商品销售收入的调整数。
例如，假设 18 个月，每月 1000 元，合计 18000 元，折现值为 16000元；收取押金 6000 元，届时无息退还，未来应退金额的折现值为 5000 元，则会计处理为：
借：长期应收款 18000
借：银行存款 6000
借：未确认融资费用 1000 （=6000-5000）
贷：主营业务收入 17000 （=16000+1000）
贷：未实现融资收益 2000 （=18000-16000）
贷：长期应付款 6000

提问人：kang77 时间：2019-06-28 19:47:27
谢谢老师，请问如果分期收款不具有融资性质，分期在 1 年之内，如上例改为 1 年，合同约定：每月 1 日收款，租金 1000 元，到期机器赠送给对方。在租赁期内对方不能出租出借随意处置机器，在第 1 个月收到租金1000 元并发出机器时应该怎样做账务处理？在第 1 个月发出机器时根据上述合同约定如何确定风险报酬已经转移给对方可以全额确认收入？

回答人：chenyiwei
也可以确认收入，只不过不考虑折现因素，或者该因素的影响不重大。